【裁判字號】    92,簡聲抗,1
【裁判日期】    920522
【裁判案由】    停止執行
【裁判全文】
臺灣士林地方法院民事裁定  九十二年度簡聲抗字第一號
    抗  告  人  乙○○
    送達代收人  張質平律師
    被 抗 告人  甲○○
右當事人間聲請停止執行事件，抗告人對於中華民國九十二年三月七日本院內湖簡易
庭第一審裁定（九十二年度湖簡聲字第一Ｏ號），提起抗告，本院裁定如左：
    主      文
原裁定廢棄。
抗告人供擔保新臺幣玖萬貳仟肆佰元後，本院八十七年度執字第八五五號執行事件就
台北市○○區○○路二六九巷四號二樓北側第一間房屋之強制執行程序，於本院九十
二年度湖簡字第四二一號事件判決確定、和解或撤回起訴前應暫予停止。
    理      由
一、原裁定意旨略以：「本件聲請人（抗告人）主張其已提起執行異議之訴（九十二
    年度湖簡字第四二一號），固屬實在，惟本院審查結果，認為尚無停止強制執行
    之必要，聲請人之聲請，非有理由，應予駁回。」等語。
二、抗告意旨則以：抗告人提起異議之訴，在該異議之訴確定前，法院如認有必要，
    得依職權為停止強制執行之裁定，其在抗告人願供擔保，聲請停止強制執行時，
    法院亦非不得依其聲請，定相當並確實之擔保，為停止強制執行之裁定。本件原
    審裁定並未調查聲請人所提之第三人異議之訴在法律上是否顯無理由，及如停止
    執行，將來是否難於回復執行前之狀態，以及有其他停止執行之各種情形予以斟
    酌，即駁回抗告人之聲請，且亦未於裁定中敘明本件認為尚無停止強制執行之必
    要事證、依據及理由，容有未洽。又抗告人既已在聲請狀中陳明願供相當並確實
    之擔保，原裁定法院應無庸審酌有無停止執行之必要，而應酌定相當並確實之擔
    保，而為停止執行之裁定。原裁定漏未斟酌及此，似有未洽。爰狀請鈞院將原裁
    定廢棄，並為准許抗告人供擔保停止強制執行聲請之裁定等語。
三、按有回復原狀之聲請，或提起再審或異議之訴，或對於和解為繼續審判之請求，
    或提起宣告調解無效之訴、撤銷調解之訴，或對於許可強制執行之裁定提起抗告
    時，法院因必要情形，或依聲請定相當並確實之擔保，得為停止強制執行之裁定
    ，強制執行法第十八條第二項定有明文。依此規定，於強制執行程序開始後，第
    三人提起異議之訴，而聲明願供擔保，聲請裁定停止強制執行，除第三人異議之
    訴已受敗訴之判決裁判確定外，法院應酌定相當並確實之擔保，而為停止執行之
    裁定（參照最高法院八十七年度台抗字第一Ｏ一號裁定）。查被抗告人與債務人
    陳資仁等九人間返還土地事件，被抗告人向本院聲請拆屋還地之強制執行後（案
    號：八十七年度執字第八五五號），抗告人於九十二年二月十七日提起第三人異
    議之訴（案號：九十二年度湖簡字第四二一號），現尚在審理中，抗告人在聲請
    裁定停止執行之聲請狀中已陳明「准許聲請人供擔保後停止執行」，本院應無庸
    審酌有無停止執行之必要，而應酌定相當並確實之擔保，而為停止執行之裁定。
    復經本院調閱上開第三人異議之訴卷宗審查後，認抗告人所提起之執行異議訴訟
    ，尚非顯無理由，為避免抗告人發生難以回復之損害，應認有停止執行之必要。
    故原裁定未敘明尚無停止強制執行必要之理由，駁回本件聲請，容有不當。抗告
    意旨指摘原裁定不當，求予廢棄，為有理由，爰將原裁定廢棄，並准許抗告人之
    聲請。
四、又按法院依強制執行法第十八條第二項定擔保金額而准許停止強制執行之裁定者
    ，該項擔保係備供債權人因停止執行所受損害之賠償，其數額應依標的物停止執
    行後，債權人未能即時受償或利用該標的物所受之損害額，或其因另供擔保強制
    執行所受之損害額定之，非以標的物之價值或其債權額為依據（最高法院九十一
    年度臺抗字第四二九號裁定參照）。查被抗告人未依限提出就「台北市○○區○
    ○路二六九巷四號二樓北側第一間房屋，面積約三三平方公尺」因停止強制執行
    可能所受之損害額供本院參酌，有送達證書在卷可稽。而抗告人提起執行異議之
    訴，係以上開房屋所坐落之台北市○○區○○段二小段五七五地號土地，八十九
    年六月三十日以前之申報地價每平方公尺新台幣（下同）二千八百元及所使用之
    面積三三平方公尺計算訴訟標的價額為九萬二千四百元，據以繳納裁判費一千零
    十七元，有土地登記謄本及收據各一件附卷可憑，兩造對此並不爭執，本院審酌
    被抗告人未能及時利用上開土地所受之損害額至多不超過土地價額，認抗告人應
    提供九萬二千四百元作為停止執行之相當擔保後，予以准許。
五、據上論結，本件抗告為有理由，依強制執行法第十八條第二項裁定如主文。
中      華      民      國    九十二    年      五      月    二十二    日
                                   臺灣士林地方法院民事第二庭
~B審判長法官  李玉卿
~B法      官  王本源
~B法      官  周明鴻
右為正本係照原本作成。
本裁定不得再抗告。
中      華      民      國    九十二    年      五      月     二十三   日
~B法院書記官  林義傑


司法院資訊處製作；財團法人民間司法改革基金會備份。
